臺灣臺中地方法院民事裁定
                                       111年度亡字第24號
聲  請  人  臺灣臺中地方檢察署



上列聲請人聲請宣告失蹤人魏能松死亡宣告事件，本院裁定如下
：
    主  文
一、宣告魏能松（男、民國00年0月0日生、身分證統一編號：Z0
    00000000號、失蹤前最後設籍址：臺中市○區○○街00號即臺
    中○○○○○○○○）於民國106年8月2日下午12時死亡。
二、程序費用由魏能松遺產負擔。
    理  由
一、聲請意旨略以：失蹤人魏能松（男、民國00年0月0日生、身
    分證統一編號：Z000000000號、失蹤前最後設籍址：臺中市
    ○區○○街00號即臺中○○○○○○○○）自103年8月2日失蹤，迄今生
    死不明已逾3年，前經本院於110年6月24日以110年度亡字第
    56號准為死亡宣告之公示催告在案。現申報期間屆滿，未據
    失蹤人陳報其生存，或知失蹤人生死者，陳報其所知，爰依
    法聲請宣告失蹤人死亡等語。
二、按「失蹤人失蹤滿七年後，法院得因利害關係人或檢察官之
    聲請，為死亡之宣告。失蹤人為八十歲以上者，得於失蹤滿
    三年後，為死亡之宣告。失蹤人為遭遇特別災難者，得於特
    別災難終了滿一年後，為死亡之宣告」、「受死亡宣告者，
    以判決內所確定死亡之時，推定其為死亡。前項死亡之時，
    應為前條各項所定期間最後日終止之時。但有反證者，不在
    此限。」民法第8 條、第9 條分別定有明文。次按受死亡宣
    告者，以判決內所確定死亡之時，推定其為死亡；前項死亡
    之時，應為前條各項所定期間最後日終止之時，但有反證者
    ，不在此限，民法第9 條亦有明文。核諸死亡宣告之立法意
    旨謂「謹按失蹤云者，離去其住所或居所，經過一定年限，
    生死不分明之謂也。死亡宣告者，謂由法院以裁判宣告，看
    做為死亡也。凡人財產上及親屬上之關係，於生死相關者甚
    大，故人之生死既不分明，則某人財產上及親屬上之關係，
    亦瀕於不確定之情形，非第有害利害關係人之利益，並害及
    公益，故對於生死不分明之人，經過一定期間，法院得因利
    害關係人之聲請，為死亡之宣告」。
三、經查：聲請人主張之事實，業據聲請人提出戶籍謄本、臺中
    ○○○○○○○○函、臺中市政府警察局第三分局所附失蹤人口案件
    登記表、內政部入出境管理署函、國軍退除役官兵輔導委員
    會臺中市榮民服務處登記表、全民健保資料、臺中市東區區
    公所、臺中○○○○○○○○辦理死亡宣告案件查訪紀錄等件為證，
    經查核屬實，堪信失蹤人係於103年8月2日失蹤，計算至106
    年8月2日止，已滿3年，前經本院於110年7月13日為公示催
    告，現公示催告之申報期間屆滿，未據失蹤人陳報其生存，
    或知失蹤人生死者陳報其所知，揆諸前揭規定，自應推定該
    失蹤人於是日下午12時為死亡之時。從而，聲請人據以聲請
    本件失蹤人死亡宣告，應予准許。
四、爰依家事事件法第154條第3項，裁定如主文。
中　　華　　民　　國　　111 　年　　2 　　月　　22　　日
                  家事法庭  　法　官  陳斐琪
以上正本係照原本作成。
如對本裁定抗告，須於裁定送達後10日內向本院提出抗告狀，並
繳納抗告費新台幣1,000元。
中　　華　　民　　國　　111 　年　　2 　　月　　22　　日
                              書記官  張捷菡